【裁判字號】    97,聲,873
【裁判日期】    970722
【裁判案由】    停止執行
【裁判全文】
臺灣臺南地方法院民事裁定               97年度聲字第873號
聲  請  人  乙○○
相  對  人  甲○○○
上列當事人間聲請停止執行事件，本院裁定如下：
    主  文
聲請人供擔保新臺幣壹拾肆萬參仟參佰參拾參元後，本院九十七
年度執字第九七二四號執行事件之強制執行程序，於本院九十七
年度訴字第五二０號債務人異議之訴事件判決確定或和解、撤回
前，應暫予停止。
    理  由
一、按有回復原狀之聲請，或提起再審或異議之訴，或對於和解
    為繼續審判之請求，或提起宣告調解無效之訴，撤銷調解之
    訴，或對於許可強制執行之裁定提起抗告時，法院因必要情
    形，或依聲請定相當並確實之擔保，得為停止強制執行之裁
    定，強制執行法第18條第2項定有明文。次按強制執行法第1
    8條第2項規定，所謂必要情形，係由法院就回復原狀之聲請
    ，或再審之訴，或異議之訴，在法律上是否顯無理由，以及
    如不停止執行，將來是否難於回復執行前之狀態等各情形予
    以斟酌，依職權自由裁量定之。依此規定，只須當事人提起
    異議之訴，在該異議之訴確定前，法院如認有必要，得依職
    權為停止執行之裁定；其在當事人願供擔保，聲請停止強制
    執行時，法院亦非不得依其聲請，定相當並確實之擔保，為
    停止強制執行之裁定。至該異議之訴實體上有無理由，則非
    法院於裁定停止強制執行時應予審酌之事項（最高法院93年
    度臺抗字第723號裁定意旨參照）。再按債務人本於停止執
    行裁定所供之擔保，係以擔保債權人因債務人聲請停止強制
    執行不當可能遭受之損害得獲賠償為目的，故法院於裁定停
    止強制執行時，就擔保金額與債權人因停止強制執行不當可
    能遭受之損害間之關聯，自應斟酌該債權人因停止執行可能
    遭受之損害，以為衡量之標準，非以標的物之價值或債權額
    為依據。債權人因停止執行所受之損害，包括債權人未能即
    時受償或利用該標的物所受之損害額，或其因另供擔保強制
    執行所受之損害（最高法院86年度臺抗字第442號、87年度
    臺抗字第529號、91年度臺抗字第429號及92年度臺抗字第48
    0號裁定意旨參照）。
二、本件聲請意旨略以：聲請人與相對人因給付票款一事發生爭
    執，相對人因而向鈞院聲請強制執行聲請人所有之不動產，
    業由鈞院97年度執字第9724號受理在案。因系爭本票非聲請
    人所簽發，聲請人業已提起債務人異議之訴，惟因執行法院
    已定期拍賣上述聲請人所有之不動產，聲請人唯恐執行程序
    之繼續進行，將對聲請人造成難以回復之傷害。為此，爰依
    強制執行法第18條第2項規定，請求鈞院於97年度訴字第520
    號債務人異議之訴判決確定前，裁定停止強制執行程序等語
    。
三、經查：
（一）本件聲請人主張相對人與聲請人間本院97年度執字第9724
      號給付票款強制執行事件，該強制執行程序係由相對人執
      本院核發之本票准許強制執行裁定及確定證明書為執名行
      義請求執行債權金額新臺幣（下同）86萬元及其利息，而
      聲請人並已向本院提起債務人異議之訴（97年度訴字第52
      0號）等情，已據本院依職權調取本院97年度執字第9724
      號給付票款強制執行卷、96年度票字第7461號本票裁定強
      制執行卷宗及97年度訴字第520號債務人異議之訴民事卷
      宗查明屬實，依前揭說明，認聲請人之聲請為有理由，應
      予准許。
（二）又法院依強制執行法第18條第2項定擔保金額而准許停止
      強制執行之裁定者，該項擔保係備供債權人因停止執行所
      受損害之賠償，其數額應依標的物停止執行後，債權人未
      能即時受償或利用該標的物所受之損害額，或其因另供擔
      保強制執行所受之損害額定之。本件相對人因停止執行可
      能造成之損害，當屬本院97年度訴字第520號債務人異議
      之訴判決確定前，相對人不能即時拍定聲請人所有之不動
      產，收取債權金額所生相當於利息之損失，及因時間延宕
      所增加之遲延利息，前項不能利用金錢所生損失，以依法
      定利率即週年利率百分之5計算較為客觀，且不受利率波
      動影響。查本件相對人請求強制執行之債權金額為86萬元
      及其利息，又前開債務人異議之訴，其訴訟標的價額為86
      萬元（參本院97年度訴字第520號卷），未逾民事訴訟法
      第466條第1項、第3項所定金額，故僅得上訴至第二審確
      定，參照各級法院辦案期限實施要點第2條規定，民事通
      常程序第一審審判案件期限為1年4個月、民事通常程序第
      二審審判案件期限為2年，則其期間約為3年4個月，依此
      計算，則相對人因停止強制執行未能即時受償之可能損失
      金額即為143,333元（計算式：860,000元x5%x〈3+4/12〉
      =143,333元，元以下四捨五入）。是依首揭說明，聲請人
      自應對相對人因停止強制執行可能遭受之上開損害提出擔
      保，爰依強制執行法第18條第2項，裁定如主文。
中    華    民    國    97    年    7     月    22    日
                  民事第一庭    法  官  黃瑪玲
以上正本係照原本作成。
如對本裁定抗告須於裁定送達後10日內向本院提出抗告狀，並繳
納抗告費新臺幣1,000元。
中    華    民    國    97    年    7     月    22    日
                                書記官  陳著振


司法院資訊處製作；財團法人民間司法改革基金會備份。
